--- 
title: "QCA en los negocios internacionales"
author: "Omar Heredia, José C. Rodríguez, Ernesto Calderón, Mario Gómez"
date: "`r Sys.Date()`"
site: bookdown::bookdown_site
---

# Análisis bibliométrico del QCA

Este apartado expone el estado del arte del análisis QCA en las ciencias sociales y especificamente en los negocios internacionales. Las figuras y las tablas se ordenan en el ambiente de `figure` y `table`,respectivamente.

```{r nice-fig, fig.cap='Ejemplo de gráfica para el libro QCA!', out.width='80%', fig.asp=.75, fig.align='center'}
par(mar = c(4, 4, .1, .1))
plot(pressure, type = 'b', pch = 19)
```

Se hace referencia a una figura por su etiqueta en el fragmento de código con el prefijo `fig:`, por ejemplo, ver figura \@ref(fig:nice-fig). De igual manera, se puede hacer referencia a tablas generadas con `knitr::kable()`, por ejemplo, ver tabla \@ref(tab:nice-tab).

```{r nice-tab, tidy=FALSE}
knitr::kable(
  head(iris, 20), caption = 'Ejemplo de tabla para el libro de QCA!',
  booktabs = TRUE
)
```

Se pueden escribir citas también. Por ejemplo, usamos el paquete **bookdown** [@R-bookdown] en esta muestra de libro, el cual fue construido con base en **R Markdown** y  **knitr** [@xie2015].

_Saludos espero que les guste la propuesta!_